臺灣高等法院臺南分院民事裁定
                                    109年度聲再字第112號
再審聲請人  林昭明  
再審相對人  許國良  
            林寶珠  
            曾麗珍  
            許龍俊  
            許順棠  
            許博閔  
            林秀媛  
上列當事人間請求給付租金等事件，再審聲請人對於中華民國10
9年6月12日本院確定裁定（109年度再易字第8號），聲請再審，
本院裁定如下：
    主  文
再審之聲請駁回。
再審聲請訴訟費用由再審聲請人負擔。
    理  由
一、按對於確定之裁定表示不服者，依法視為聲請再審，此觀民
    事訴訟法第507條規定自明。查再審聲請人於民國（下同）1
    09年6月19日提出之書狀未載明狀別，惟依狀述意旨，及再
    審聲請人以電話表明該狀係對本院109年6月12日之109年度
    再易字第8號確定裁定聲明不服，是依前揭規定，應視為再
    審之聲請，合先敘明。
二、次按裁定已經確定，而有第496條第1項或第497條之情形者
    ，得準用本編之規定，聲請再審；民事訴訟法第507條定有
    明文。對於確定裁定聲請再審，依民事訴訟法第507條準用
    同法第501條第1項第4款之規定，必須表明再審理由並遵守
    不變期間之證據；又所謂表明再審理由，必須指明確定裁定
    有如何合於法定再審事由之具體情事始為相當，倘僅泛言有
    何條款之再審事由，而無具體情事者，仍難謂已合法表明再
    審事由（最高法院61年台再字第137號判決意旨參照）。再
    按當事人聲請再審，雖聲明係對某件裁定為再審，但審查其
    再審訴狀理由，實為指摘原確定裁判或前次之裁判如何違法
    ，甚或執與本案無相干之事件為指摘，而對該聲明不服之確
    定裁定，則未指明有如何之法定再審理由，此種情形，可認
    為未合法表明再審理由，逕以其再審之聲請為不合法駁回之
    。
三、經核閱再審聲請人109年6月19日書狀意旨，再審聲請人主張
    其發現下列新證據而聲請再審：㈠雲林縣政府109年2月20日
    府城都二字第1090015956號函，該函謂雲林縣○○鄉○○段000
    地號土地之道路用地於64年4月20日即已開闢完成，並鋪設
    道路。㈡再審聲請人至109年2月25日始知悉再審相對人目前
    通行之再審聲請人所有同段000地號土地為住宅區。㈢再審相
    對人本即有坐落雲林縣○○鄉○○段000地號道路用地可通行，
    渠等只需將違建之房屋及騎樓拆除，即可連接000地號道路
    用地以至公路。惟查，再審聲請人既係對本院109年度再易
    字第8號確定裁定聲請再審，而該確定裁定係以再審聲請人
    逾30日之不變期間始提起再審之訴，認其再審之訴為不合法
    而裁定駁回，則再審聲請人自須指明上開確定裁定有如何合
    於法定再審事由之具體情事；然經核上開再審書狀所載理由
    ，實為指摘原確定判決違法，或主張發現新證據足為其有利
    之認定，惟對於其聲明不服之確定裁定，則均未指明有如何
    之法定再審理由，依前揭說明，尚難謂已合法表明再審事由
    。據此，再審聲請人既未合法表明再審事由，則其再審之聲
    請，顯難認為合法，應予駁回。
四、據上論結，本件再審之聲請為不合法，依民事訴訟法第507
    條、第502條第1項、第95條、第78條，裁定如主文。
中　　華　　民　　國　　109 　年　　12　　月　　9 　　日
                  民事第三庭    審判長法  官  張世展  

                                      法  官  莊俊華

                                      法  官  黃佩韻
上為正本係照原本作成。
不得抗告。
中　　華　　民　　國　　109 　年　　12　　月　　9 　　日

                                      書記官  黃玉秀